【裁判字號】    97,訴,352
【裁判日期】    970311
【裁判案由】    毒品危害防制條例
【裁判全文】
臺灣臺北地方法院刑事判決              97年度訴字第352 號
公  訴  人  臺灣臺北地方法院檢察署檢察官
被      告  甲○○
                    （現另案在臺灣臺北看守所中）
上列被告因違反毒品危害防制條例案件，經檢察官提起公訴（97
年度毒偵字第462 號），嗣被告於本院準備程序就被訴事實為有
罪之陳述，經受命法官告知被告簡式審判程序意旨，並聽取檢察
官、被告之意見後，本院合議庭裁定由受命法官獨任依簡式審判
程序審理、判決如下：
    主  文
甲○○施用第一級毒品，累犯，處有期徒刑玖月。扣案之第一級
毒品海洛因壹小包（含包裝袋，檢驗前淨重零點零伍零公克、
檢驗後淨重零點零貳玖陸公克）沒收銷燬之，注射針筒壹支及空
塑膠帶壹個均沒收之。
    事  實
一、甲○○前因施用毒品，經本院以民國91年度毒聲字第3064號
    裁定送觀察、勒戒後，認無繼續施用毒品傾向，於91年10月
    1 日執行完畢釋放出所，並於91年10月2 日經臺灣板橋地方
    法院檢察署檢察官以91年度毒偵字第3379號為不起訴處分確
    定。再因施用毒品，經臺灣板橋地方法院以92年度毒聲字第
    3236號裁定送觀察、勒戒後，認無繼續施用毒品傾向，於92
    年11月27日執行完畢釋放出所，於92年11月28日經臺灣板橋
    地方法院檢察署檢察官以92年度毒偵字第3231號為不起訴處
    分確定。又曾因恐嚇取財案件，經本院以民國92年度簡字第
    1169號判決判處有期徒刑3月確定，入監執行於93年2月16日
    縮刑期滿執行完畢。復於93年間，因施用毒品案件，經臺灣
    板橋地方法院檢察署檢察官以94年度毒偵字第1060號提起公
    訴，並經臺灣板橋地方法院於94年8 月10日，以94年度訴字
    第606號判處連續施用第一級毒品有期徒刑9月、施用第二級
    毒品有期徒刑4月，應執行有期徒刑11月確定，甫於95年5月
    31日因縮刑期滿，翌（95年6月1日）日執行完畢出監。
二、詎甲○○仍不知戒絕毒癮，明知海洛因業經公告列為毒品危
    害防制條例第2條第2項第1 款之第一級毒品，不得非法持有
    、施用，仍未戒除施用毒品之習性，於上開觀察勒戒執行完
    畢釋放出所後5 年內，復基於施用第一級毒品海洛因之犯意
    ，於96年8月26日上午7時30分許，在台北市萬華區龍山寺廣
    場之地下1 樓廁所內，以第一級毒品海洛因粉末摻水以針筒
    注射靜脈之方式，施用第一級毒品海洛因1次。嗣其於96年8
    月27日下午5時50分許，在該龍山寺廣場地下1樓處，為警當
    場扣得其持有之第一級毒品海洛因一小包（含包裝袋，檢驗
    前淨重零點零伍零公克、檢驗後淨重零點零貳玖陸公克）
    ，及其所有供已施用毒品之注射針筒一支及空塑膠帶一個，
    而其為上開毒品列管人口，並經其同意後採集尿液送驗結果
    ，其尿液中呈現毒品嗎啡陽性反應，始悉上情。
三、案經臺北市政府警察局移送臺灣臺北地方法院檢察署檢察官
    偵查起訴。
    理  由
壹、程序方面
一、按除被告所犯為死刑、無期徒刑、最輕本刑為三年以上有期
    徒刑之罪或高等法院管轄第一審案件者外，於法院行準備程
    序進行中，被告先就被訴事實為有罪之陳述時，審判長得告
    知被告簡式審判程序之旨，並聽取當事人、代理人、辯護人
    及輔佐人之意見後，裁定進行簡式審判程序；且受命法官行
    準備程序，與法院或審判長有同一之權限；又簡式審判程序
    之證據調查，不受刑事訴訟法第159 條第1 項、第161 條之
    2 、第161 條之3 、第163 條之1 及第164 條至第170 條規
    定之限制，刑事訴訟法第273 條之1 第1 項、第279 條第2
    項前段、第273 條之2 分別定有明文。
二、查本件被告所犯為死刑、無期徒刑、最輕本刑為三年以上有
    期徒刑以外之罪，且非高等法院管轄第一審之案件，其於準
    備程序就前揭被訴事實為有罪之陳述，經受命法官告知簡式
    審判程序之旨，並聽取當事人之意見後，本院認無不得或不
    宜改依簡式審判程序進行之處，爰依刑事訴訟法第273 條之
    1第1項，裁定本件由受命法官獨任進行簡式審判程序，合先
    敘明。
貳、實體方面
一、上揭事實，業據被告甲○○於本院97年3月7日準備程序、審
    判程序時均供承不諱，且被告上開為警查獲時所採取之尿液
    ，送經臺灣尖端先進生技醫藥股份有限公司檢驗結果，其尿
    液中呈現毒品嗎啡之陽性反應，此有卷附之臺灣尖端先進生
    技醫藥股份有限公司96年9月7日濫用藥物檢驗報告結文、臺
    北市政府警察局偵辦毒品案件尿液檢體委驗單、臺北市政府
    警察局96年9 月28日函、毒品初步檢驗照步鑑驗報告書、起
    獲毒品照片、現場勘查照片、扣押物品清單目錄表、扣押筆
    錄、自願受搜索同意書、夜間偵訊同意書、逮捕通知書、權
    利告知通知書、現場逮捕告知書在卷可徵，並有第一級毒品
    海洛因一小包、注射針筒一支及空塑膠帶一個扣案可稽。又
    扣案上開海洛因一小包（含包裝袋，檢驗前淨重零點零伍
    零公克、檢驗後淨重零點零貳玖陸公克），經送交通部民用
    航空局航空醫務中心鑑定結果，確含有海洛因成分之事實，
    亦有交通部民用航空局航空醫務中心毒品鑑定書在卷可稽（
    見臺灣臺北地方法院檢察96年度毒偵字第2737號卷第82頁）
    綜上，足見被告之自白與事實相符，應堪採信。又被告有上
    開施用毒品案件，經法院判處有期徒刑執行完畢、觀察勒戒
    執後行完畢釋放出所等前科紀錄之事實，有臺灣板橋地方法
    院94年度訴字第606 號刑事判決書、臺灣高等法院被告前案
    紀錄表各1 份在卷可佐，足徵被告確於上開觀察勒戒執行完
    畢釋放出所後，5 年內再犯上揭毒品危害防制條例之罪而事
    證明確，其施用第一級毒品之犯行，洵堪認定。
二、查海洛因係毒品危害防制條例第2 條第2 項第1 款所明定之
    第一級毒品，不得持有、施用。(一)核被告所為，係犯毒品危
    害防制條例第10條第1 項之施用第一級毒品罪。(二)其施用第
    一級毒品前之持有毒品之低度行為，應為施用之高度行為所
    吸收，不另論罪。(三)又被告上開犯罪事實之前科紀錄，有卷
    附臺灣高等法院被告前案紀錄表與臺灣臺北地方法院檢察署
    刑案資料查註紀錄表各1 份在卷可稽，是本件被告上開受有
    期徒刑執行完畢，於5 年內再故意犯本件有期徒刑以上之罪
    ，為累犯，應依刑法第47條第1 項規定，並加重其刑。(四)爰
    審酌被告曾因施用毒品案件，經上開觀察勒戒執行完畢釋放
    出所後，5 年內再犯本件上揭施用第一級毒品罪行，足見戒
    毒意志不堅，毒癮非淺，未能體悟施用毒品對自己、家人造
    成之傷害及社會之負擔，自屬可議，惟念其犯後坦承犯行，
    犯後態度良好，並有悔改決心，且施用毒品乃自戕行為，未
    對他人造成危害，及其施用次數、時間等一切情狀，爰量處
    如主文所示之刑，以鼓勵有戒毒決心之被告，及時醒悟戒絕
    毒癮，用啟自新。
三、至於扣案第一級毒品海洛因一小包（含包裝袋，因海洛因毒
    品附著於包裝上剝離不易，應將包裝之整體視為海洛因毒品
    ，檢驗前淨重零點零伍零公克、檢驗後淨重零點零貳玖陸
    公克），經送交通部民用航空局航空醫務中心鑑定結果，確
    含有海洛因成分之事實，理由詳上所述，應依毒品危害防制
    條例第18條第1 項前段規定，不問屬於犯人與否，應沒收銷
    燬之。另鑑驗耗用之上開毒品既已滅失，自毋庸宣告沒收銷
    燬之。另扣案之注射針筒一支、空塑膠帶一個，均係被告所
    有而供己施用上開第一級毒品所用之物，業據其供述在卷，
    爰依刑法第38條第1項第2款前段規定宣告沒收，併此敘明。
據上論斷，應依刑事訴訟法第273條之1第1項、第299條第1 項前
段，毒品危害防制條例第10條第1項、第18條第1項前段，刑法第
11條前段、第38條第1項第2款前段、第47條第1 項，判決如主文
。
本案經檢察官王育珍到庭執行職務。
中    華    民    國    97    年  3     月    11      日
                  刑事第十六庭法  官  施添寶
以上正本證明與原本無異。
如不服本判決，得於判決送達後十日內，向本院提出上訴狀（應
抄附繕本）。告訴人或被害人如對於本判決不服者，應具備理由
請求檢察官上訴，其上訴期間之計算係以檢察官收受判決正本之
日期為準。
                              書記官  陳弘文
中    華    民    國    97    年  3     月    11      日
附錄本案論罪科刑所犯法條全文
毒品危害防制條例第10條
施用第一級毒品者，處六月以上五年以下有期徒刑。
施用第二級毒品者，處三年以下有期徒刑。


司法院資訊處製作；財團法人民間司法改革基金會備份。
